# 请教陈版，可转债的问题

提问人：sunsunyou 时间：2020-12-11 11:22:00
陈版，现在审计一家公司，母公司购买了子公司的可转债，那么在母公司单体层面和合并层面分别怎么处理呢@chenyiwei

回答人：chenyiwei
1 、个别报表层面，如果可转债中的转股权不能与债券部分分离开来单独交易，则整体作为一项以公允价值计量且其变动计入损益的金融资产。
2 、合并报表层面，应将母公司个别报表层面的该项金融资产与子公司报表中相应的应付债券和其他权益工具抵销，使得合并报表层面仅反映出由合并范围以外的持有人持有的可转债份额（其中子公司报表中的其他权益工具在合并报表层面并入少数股东权益）。如果母公司是从二级市场购入子公司发行的可转债，则在母公司购入时，合并报表层面应体现为对原发行的债券和少数股东权益的赎回（差额分别调整损益和权益），后续母公司如果出售了全部或部分可转债给集团外的第三方，则在合并报表层面视作一项新的可转债的对外发行和初始确认。